# 请教陈老师！关于处置子公司后原逆流交易未实现损益的处理问题？仍然有些疑虑？

提问人：woshiyoubin 时间：2016-09-03 16:21:14
关于处置子公司后原逆流交易未实现损益的处理问题？仍然有些疑虑？
虽然在论坛上搜到了一些陈老师关于此问题的精彩讲解，但是仍然有一些问题难以理解，恳请陈老师在百忙之中予以解答。 背景：
为了便于讨论问题，一切条件简单化。假设A公司于 2015 年 1 月 1 日成立，注册资本 2000 ，同日与外部投资方共同出资 1000 设立B公司，B公司实收资本 1000 ，A公司占70%。 2015 年 6 月 30 日，B公司将账面价值为 300 的存货以 500 卖给A， 2016 年 1 月 31 日，A将持有的B公司70%股权全部出资，所得价款900.假设A/B公司自 2015 年 1 月 1 日至 2016 年 1 月 31 日仅发生上述一笔交易，未发生无其他事项。 2015 年 12 月 31 日合并报表该内部交易的抵消分录为：。。。。。。。。。 1 借：收入 500 贷：成本 300存货 200 借：少数股东权益 60 贷：少数股东损益 60 2016年 1 月 31 日处置前： 借：未分配利润年初 140 少数股东权益 60贷：存货200 2016年 1 月 31 日处置后：.。。。。。。。。.。。。。。。。。。。。。。。。 2借：未分配利润年初 140 投资收益 60 贷：存货 200
处置时点：合并报表应该确认的处置损益为：900+0+300-100=200. 个表报表确认的处置损益为：900-700=200. 由于处置后的报表是基于A的个别报表编制的，而此时个别报表处置损益为 200 ，内部交易延续抵消后产生一个负的投资收益-60，两者合计为 140 ，若要与“合并报表出资损益200”一致，还需要：.。。。。。。。。。。。。。。。。。。。 3 借：未分配利润年初 60 贷：投资收益 60
相关疑问如下： 1 、上述处理是否正确？ 2 、如正确 。除该内部采购外，由于A公司未发生其他任何交易，处置时点其自身及合并报表未分配利润年初为0.但是按照延续抵消该内部交易的思路，最终将导致A公司报表未分配利润年初出现负值暨-200.是否妥当？如果妥当，这负值代表什么意义？可否理解为对少数股东的分配？ 3 、如果第 2 问中的负值合理，则-200与个别报表本期确认的投资收益200 合计，整好导致处置B公司股权后的A公司报表未分配利润年末也为0.出现这种结果是否合理，代表什么意义？ 4 、该延续抵消的内部交易未实现损益在日后实现销售将增加A公司 200 损益，该 200 全部归属A公司股东而，因为少数股东的部分已经在处置股权时就行了结算（从计算合并层面处置损益的公式可以看出，少数股东负担的未实现损益部分在处置股权时并未实现，相反却转移给了A公司股东）。该理解是否准确？
由于本人学识有限，相关的表达出于个人的理解，错误之处还请陈老师指出。

回答人：chenyiwei
根据你所举的例子，在合并报表层面，因为内部交易未实现损益已被抵销，截至处置时尚未实现，因此合并报表层面B公司的帐面净资产仍为 1000 ，其中归属于A的金额为 700 ，归属于少数股东份额为 300 ，所以处置损益在合并报表层面同样为 200 ，不应出现合并报表层面的处置收益比个别报表层面小 60 的问题。在处置当期的抵销分录中，该差额 60 应借记资本公积而不是投资收益，代表母公司向少数股东让渡的经济利益。